臺中高等行政法院裁定
111年度訴字第161號
原      告  王俊昌                                 



被      告  臺中市立漢口國民中學

代  表  人  羅國俊              
訴訟代理人  梁宵良律師
上列當事人間懲處事件，原告不服公務人員保障暨培訓委員會中
華民國111年5月10日111公審決字第000130號復審決定，提起行
政訴訟，本院裁定如下︰
　　主  文
一、原告之訴駁回。
二、訴訟費用由原告負擔。
    事實及理由
一、被告臺中市立漢口國民中學代表人已由張秋桂變更為羅國俊
    ，茲據新任代表人具狀聲明承受訴訟（見本院卷第219頁）
    ，核無不合。
二、按行政訴訟法第107條第1項第6款規定：「原告之訴，有下
    列各款情形之一者，行政法院應以裁定駁回之。……六、起訴
    逾越法定期限。」次按公務人員保障法第72條第1項規定：
    「保訓會復審決定依法得聲明不服者，復審決定書應附記如
    不服決定，得於決定書送達之次日起二個月內，依法向該管
    司法機關請求救濟。」參之復審乃法律所規定相當訴願之行
    政內部自我省察程序，亦為提起行政訴訟之前置程序，是公
    務人員保障法第72條第1項規定之2個月起訴期間，屬法定不
    變期間。準此，人民不服復審決定，提起撤銷訴訟，須於復
    審決定書送達後2個月內為之，始屬合法。若起訴逾越法定
    不變期間者，其情形無從補正，則應依行政訴訟法第107條
    第1項第6款規定裁定駁回起訴。
三、緣原告王俊昌原係被告總務處文書組組長（於民國110年12
    月23日調任為事務組幹事）。原告任文書組長期間，因請假
    未能落實職務代理、製作會議紀錄延宕之貽誤公務等事，經
    被告以110年11月30日漢中人字第1100006833號令，認原告
    請假部分違反公務人員請假規則第12條規定，依臺中市政府
    及所屬各機關學校公務人員平時獎懲案件處理要點（下稱臺
    中市獎懲要點）第5點第3款第10目，核予其申誡1次之懲處
    ；又貽誤公務部分則依臺中市獎懲要點第5點第4款第1目，
    核予其記過1次之懲處。原告不服，提起復審，經公務人員
    保障暨培訓委員會（下稱保訓會）111年5月10日111公審決
    字第000130號復審決定駁回。原告仍未甘服，遂提起本件行
    政訴訟。
四、經查，本件復審決定係於111年5月17日送達於原告，由其同
    居人即原告胞姊王美玉接收（公務人員保障法第76條第3項
    準用行政訴訟法第72條第1項規定參照），有保訓會送達證
    書1份存卷可查（見復審卷第305頁）。又原告設籍於臺中市
    ○○區，依行政法院訴訟當事人在途期間標準第2條規定無須
    扣除在途期間，是其向本院提起撤銷訴訟之法定不變期間，
    自復審決定發生送達效力之翌日即111年5月18日起算，原至
    111年7月17日屆滿，因該末日為星期日，是延至111年7月18
    日屆滿，惟原告遲至111年7月19日始提起本件行政訴訟（見
    本院卷第15頁），已逾法定不變期間。依據前揭規定及說明
    ，原告起訴自非合法，且無從補正，應予裁定駁回。又本件
    既已從程序上駁回，自無從就原告起訴主張之實體上理由為
    審究，併此敘明。
中　　華　　民　　國　　111　 年　　10　 月　   4     日
                  臺中高等行政法院第三庭
                        審判長法  官　陳  文  燦
                              法  官　黃  司  熒
                              法  官　張  鶴  齡　
　　　　　　　　　　　　　　　                        
以上正本證明與原本無異。
如不服本裁定，應於裁定送達後10日內以書狀敘明理由，經本院
向最高行政法院提出抗告（須按對造人數附具繕本）。
中　　華　　民　　國　　111　 年　　10　 月      4    日
           　　　　　　　  　 書記官　黃  靜  華